臺灣桃園地方法院刑事判決
111年度審易字第1523號
公  訴  人  臺灣桃園地方檢察署檢察官
被      告  黃源泉



上列被告因竊盜案件，經檢察官提起公訴（111年度偵字第17914
號、第19074號），本院判決如下：
    主  文
黃源泉攜帶兇器竊盜，處有期徒刑柒月，未扣案之犯罪所得即電
瓶壹個（價值新臺幣1,900元）沒收，於全部或一部不能沒收或
不宜執行沒收時，追徵其價額。又攜帶兇器竊盜，處有期徒刑柒
月，未扣案之犯罪所得即電瓶壹個（價值新臺幣2,500元）沒收
，於全部或一部不能沒收或不宜執行沒收時，追徵其價額。
    事  實
一、黃源泉意圖為自己不法之所有，基於竊盜之犯意，分別為下
    列行為：
　㈠黃源泉於民國111年1月22日凌晨4時52分許，騎乘車牌號碼00
    0-000號普通重型機車，行經桃園市○○區○○路0000號前，見
    該處四下無人，認有機可乘，便持客觀上足以威脅人生命、
    身體、安全，可當作兇器之開口扳手1支，以鬆開貨車電瓶
    上螺絲之方式，竊取邱竑菖所有停放於該處之車牌號碼000-
    0000號自用小貨車之電瓶1個（價值新臺幣【下同】1,900元
    ），得手後旋即騎乘上開普通重型機車離去。
　㈡黃源泉於111年1月22日凌晨5時45分許，騎乘車牌號碼000-00
    0號普通重型機車，行經桃園市○○區○○路0000巷000弄00號前
    ，見該處四下無人，認有機可乘，便持客觀上足以威脅人生
    命、身體、安全，可當作兇器之開口扳手1支，以鬆開貨車
    電瓶上螺絲之方式，竊取黃財聲所有停放於該處之車牌號碼
    000-0000號自用小貨車之電瓶1個（價值2,500元），得手後
    旋即騎乘上開普通重型機車離去。
二、案經桃園市政府警察局八德分局移送臺灣桃園地方法院檢察
    署檢察官偵查起訴。
    理  由
壹、證據能力：
一、按被告以外之人於審判外之言詞或書面陳述，除法律有規定
    者外，不得作為證據。又被告以外之人於審判外之陳述，雖
    不符前4條之規定，而經當事人於審判程序同意作為證據，
    法院審酌該言詞陳述或書面陳述作成時之情況，認為適當者
    ，亦得為證據。當事人、代理人或辯護人於法院調查證據時
    ，知有第159條第1項不得為證據之情形，而未於言詞辯論終
    結前聲明異議者，視為有前項同意，刑事訴訟法159條第1 
    項、第159條之5分別定有明文。查證人邱竑菖、黃財聲於警
    詢時之陳述，固係審判外之陳述而屬傳聞證據，惟被告就上
    開審判外之陳述，於本院審理中，知有該項證據，未曾於言
    詞辯論終結前聲明異議，而本院審酌該等證人陳述作成時之
    情況，並無違法取證及證明力過低之瑕疵，亦認以之作為證
    據為適當，依前揭規定說明，自有證據能力。
二、卷內現場照片、監視器錄影畫面翻拍照片，均屬以機械之方
    式所存之影像再予忠實列印，並非依憑人之記憶再加以轉述
    而得，並非供述證據，並無傳聞證據排除法則之適用（最高
    法院98年度台上字第6574號判決意旨參照），該等照片，有
    證據能力。另本件認定事實所引用之卷內其餘卷證資料，並
    無證據證明係公務員違背法定程序所取得，被告於審判程序
    中復未於言詞辯論終結前表示異議，且卷內之文書證據，亦
    無刑事訴訟法第159條之4之顯有不可信之情況與不得作為證
    據之情形，則依刑事訴訟法第159條之5之規定，本件認定事
    實所引用之所有文書證據，均有證據能力，合先敘明。
貳、實體部分：
一、訊據被告黃源泉對於上開事實坦承不諱，核與證人邱竑菖、黃財聲分別於警詢中之證詞相符，復有現場照片、監視器錄影畫面翻拍照片、車輛詳細資料報表附卷足參，是本件事證明確，被告上揭犯行，已堪認定，應予依法論科。
二、⑴核被告如事實欄一㈠、㈡所為，均係犯刑法第321條第1項第3
    款之攜帶兇器竊盜罪。⑵被告如事實欄一㈠、㈡各犯行，犯意
    各別、行為互殊，應分論併罰之。⑶審酌被告之犯罪手段、
    犯罪所得財物價值、其迄未賠償告訴人、被告於本件犯行後
    之111年1月28日又以相同手法即以扳手竊取他人貨車之電瓶
    (有臺灣桃園地方檢察署檢察官111年度偵字第15423號職權
    不起訴處分書可稽，另該署檢察官誤以普通竊盜結案而職權
    不起訴，實則，該案係攜帶兇器竊盜罪，不得職權不起訴，
    該署檢察官自應檢討改進)等一切情狀，量處如主文所示之
    刑。另參酌最高法院最近一致見解，就數罪併罰之案件，如
    能俟被告所犯數罪全部確定後，於執行時，始由犯罪事實最
    後判決之法院所對應之檢察署檢察官，聲請法院裁定之，無
    庸於每一個案判決時定其應執行刑，依此所為之定刑，不但
    能保障被告之聽審權，符合正當法律程序，更可提升刑罰之
    可預測性，減少不必要之重複裁判，避免違反一事不再理原
    則情事之發生，而依卷附台灣高等法院被告前案紀錄表，被
    告另犯妨害自由罪，經本院以111年度審簡字第209號判處有
    期徒刑3月，於111年7月8日確定，依法，被告本件之宣告刑
    可與該案罪刑定應執行刑，從而，本件宣告刑均不予定其應
    執行之刑，併此說明。末以，未扣案之被告二次竊盜所得即
    電瓶2個（價值分別為1,900元及2,500元），均應依刑法第3
    8條之1第1項前段、第3項之規定，在被告各該次犯罪項下宣
    告沒收，於全部或一部不能沒收或不宜執行沒收時，追徵其
    價額。至被告於本件之犯罪工具即開口扳手1支，並未扣案
    ，難以特定，且亦未證明為被告所有，不予宣告沒收。
據上論斷，應依刑事訴訟法第299條第1項前段，刑法第321條第1
項第3款、第38條之1第1項前段、第3項，刑法施行法第1條之1第
1項，判決如主文。
本案由檢察官張羽忻提起公訴，經檢察官張建偉到庭執行職務。
中　　華　　民　　國　　111 　年　　11　　月　　17　　日
　　　　　　　　　刑事審查庭  法  官  曾雨明
以上正本證明與原本無異。
如不服本判決應於收受判決後20日內向本院提出上訴書狀，並應
敘述具體理由。其未敘述上訴理由者，應於上訴期間屆滿後20日
內向本院補提理由書(均須按他造當事人之人數附繕本)「切勿逕
送上級法院」。
                              書記官  沈詩婷
中　　華　　民　　國　　111 　年　　11　　月　　18　　日
附錄本案論罪科刑法條：
中華民國刑法第321條
犯前條第1項、第2項之罪而有下列情形之一者，處6月以上5年以
下有期徒刑，得併科50萬元以下罰金：
一、侵入住宅或有人居住之建築物、船艦或隱匿其內而犯之。
二、毀越門窗、牆垣或其他安全設備而犯之。
三、攜帶兇器而犯之。
四、結夥三人以上而犯之。
五、乘火災、水災或其他災害之際而犯之。
六、在車站、港埠、航空站或其他供水、陸、空公眾運輸之舟、
     車、航空機內而犯之。
前項之未遂犯罰之。